Adriano Latorre 622 212 404 adriano@latorre.info

Resumen

Sobre mí

Soy un apasionado de internet y nuevos medios, con un profundo interés por la comunicación, el diseño y la tecnología.

Estoy acostumbrado a trabajar en equipo y con metodologías ágiles. Soy una persona de perfil analítico y con facilidad para la síntesis. Soy imaginativo, curioso y estoy siempre dispuesto a aprender.

Mi portafolio está disponible en adriano.latorre.info.

Competencias profesionales

- Arquitectura web y diseño de información y de interacción.
- Experiencia de usuario, usabilidad y accesibilidad web.
- Redacción creativa.
- Diseño web.
- Edición de vídeo y sonido.

Idiomas

Castellano NativoCatalán Nativo

Inglés Full professional proficiency

Experiencia laboral

Julio 2018 – Hoy

Vilynx

Arquitectura web
Redacción creativa
Diseño de interacción
Experiencia de usuario
Diseño gráfico
Diseño web

Vilynx es una startup que utiliza machine learning para desarrollar una inteligencia artificial capaz de extraer, analizar y comprender los conceptos y relaciones existentes en cualquier tipo de contenido de texto o audiovisual.

Integrado en el equipo de diseño, he contribuido a establecer una buena experiencia de usuario con el rediseño y la posterior mejora continua del *Dashboard* de Vilynx, la interfaz que permite programar, consultar y obtener resultados del análisis de información que hace *Brain*, el algoritmo de inteligencia artificial. También he participado en el diseño de la comunicación corporativa en la página web de Vilynx y en sus presentaciones de empresa.

Marzo 2014 – Diciembre 2017

Spines

Arquitectura web
Redacción creativa
Diseño de interacción
Experiencia de usuario
Diseño gráfico
Diseño web

Spines es una *startup* que desarrolla una aplicación para ayudar a instituciones educativas, empresas y personas a construir conocimiento profundo y duradero.

Utilizando metodologías ágiles en un equipo auto organizado, he ayudado a construir la experiencia de usuario y el diseño de funcionalidad y apariencia de la aplicación y del sitio web de Spines. También me he hecho cargo de la redacción —en castellano e inglés— de la mayor parte de su mensaje en multitud de páginas web, artículos del blog, publicaciones en medios sociales y en *Conexiones*, el boletín de Spines.

Septiembre 2009 – Enero 2014

Arista Barcelona

Arquitectura web
Experiencia de usuario
Redacción creativa
Diseño web

Colaborador habitual en la generación de ideas y en la creación de campañas, conceptos creativos, flujos de interacción y *wireframes* para clientes como Nissan, SEAT, Oxfam Intermón, Ajuntament de Barcelona, Caprabo, Yoghourtería Danone, Dentaid, Iris Barcelona y Autopistas.

Septiembre 2007 – Agosto 2009

Freelance

Arquitectura web Redacción creativa Diseño web Consultoría independiente, arquitectura web, redacción creativa y diseño web para clientes como Médicos Sin Fronteras y Gnoss.

Marzo 2000 – Julio 2007

httpcomunicació

Arquitectura web
Redacción creativa
Desarrollo multimedia
Edición de vídeo
Diseño web

Diseñador web y desarrollador de CDs interactivos en los primeros años. Gradualmente me fui orientando hacia la arquitectura web y la redacción creativa. Participante habitual en la generación de ideas y responsable de proyectos desde el inicio hasta la entrega.

Fronteras, Oxfam Intermón, Arsys, Piensa Solutions, butxaca, Querida Carmen, Buff, Cibernàrium, Barcelona Activa y muchos más.

Clientes: Abertis, Grupo Husa, Médicos Sin

Octubre 1997 – Febrero 2000

Freelance

Redacción creativa Desarrollo multimedia Edición de vídeo Diseño web Primeros proyectos profesionales desarrollados de manera independiente y colaboraciones frecuentes con empresas como MDK Servimedia y Spectra.

Formación

Septiembre 1997 – Agosto 2001

Graduado Multimedia en la Universitat Oberta de Catalunya.

Septiembre 1996 – Agosto 1997

Máster en Multimedia en la Universitat de Barcelona – Les Heures.

Septiembre 1994 – Agosto 1996

Filología y Lingüística en la Universitat de Barcelona.

Contacto

Correo

Teléfono

adriano@latorre.info

622 212 404

Residencia Barcelona

Portafolio adriano.la

o adriano.latorre.info